# 联营企业与合营企业的区别？

提问人：q0409 时间：2011-12-06 14:06:59
如题》

回答人：chenyiwei
联营和合营的最根本区别是：站在本企业（股东之一）的角度，针对财务、经营决策方面的事项，如果本企业所持有的表决权不足以确保一项议案的通过，但足以否决一项议案的，则该被投资企业为合营企业；如果本企业所持有的表决权既不足以确保通过一项议案，也不足以否决一项议案，仅仅有参与决策的权力，则属于联营企业。

提问人：duodushu 时间：2013-08-23 12:53:05
陈版主您好！ 请问今天的联营和合营区分标准仍然是这样吗？我在实务中遇到这样一个案例： A/B/C三家公司共同出资设立了甲公司，持股比例分别为A 51%；B25%；C 24%；公司章程规定，董事会成员 7 人，A派出 4 名董事，B派出 2 名董事，C派出 1 名董事，董事会决议需经2/3以上同意通过。
我个人以为是合营企业，因为A虽然有51%的股权，但是他的董事没有达到2/3，对甲公司的财务、管理政策不能实现单独控制，而是与BC共同控制。。。共同控制便是合营，对吗？
请问 ，按照您的解释，对于B公司而言，甲公司是他的联营还是合营企业呢？期待您的回复，谢谢~！

回答人：chenyiwei
参照IFRS 11.B8:
B8 In other circumstances, the contractual arrangement requires a minimum proportion of the voting rights to make decisions about the relevant activities. When that minimum required proportion of the voting rights can be achieved by more than one combination of the parties agreeing together, that arrangement is not a joint arrangement unless the contractual arrangement specifies which parties (or combination of parties) are required to agree unanimously to decisions about the relevant activities of the arrangement. Application examples Example 1 Assume that three parties establish an arrangement: A has 50 per cent of the voting rights in the arrangement, B has 30 per cent and C has 20 per cent. The contractual arrangement between A, B and C specifies that at least 75 per cent of the voting rights are required to make decisions about the relevant activities of the arrangement. Even though A can block any decision, it does not control the arrangement because it needs the agreement of B. The terms of their contractual arrangement requiring at least 75 per cent of the voting rights to make decisions about the relevant activities imply that A and B have joint control of the arrangement because decisions about the relevant activities of the arrangement cannot be made without both A and B agreeing. Example 2 Assume an arrangement has three parties: A has 50 per cent of the voting rights in the arrangement and B and C each have 25 per cent. The contractual arrangement between A, B and C specifies that at least 75 per cent of the voting rights are required to make decisions about the relevant activities of the arrangement. Even though A can block any decision, it does not control the arrangement because it needs the agreement of either B or C. In this example, A, B and C collectively control the arrangement. However, there is more than one combination of parties that can agree to reach 75 per cent of the voting rights (ie either A and B or A and C). In such a situation, to be a joint arrangement the contractual arrangement between the parties would need to specify which combination of the parties is required to agree unanimously to decisions about the relevant activities of the arrangement. Example 3 Assume an arrangement in which A and B each have 35 per cent of the voting rights in the arrangement with the remaining 30 per cent being widely dispersed. Decisions about the relevant activities require approval by a majority of the voting rights. A and B have joint control of the arrangement only if the contractual arrangement specifies that decisions about the relevant activities of the arrangement require both A and B agreeing.因此，本案例不属于合营安排。

提问人：lxch119 时间：2015-04-08 01:32:54
陈版，ABC三个公司，A持有C公司70%的股权，B持有C公司30%的股权，C公司董事会 4 个人员，三个由A公司派驻。C公司所有重大事项均由A公司派出的管理人员确定，B公司只有派驻一个董事。 那么， B公司对C公司有重大影响吗？ B公司对C公司的股权投资，应当作为长期股权投资核算？还是可供出售金融资产核算? 当一方控制了一个公司，该公司的其他公司还能对公司施加重大影响吗？

回答人：chenyiwei
不能绝对化。不排除少数股东能够对子公司实施重大影响。这种情况要结合具体背景分析，本质上是看母公司是否足够强势到可以不理会少数股东的意见。

提问人：yemingzhu1980 时间：2015-04-08 18:08:07
陈老师，你这个回答现在还适用吗？谢谢

回答人：chenyiwei
根据新修订的合营安排准则，除了本方具有否决权以外，还要确保和本方一起实施共同控制的组合对象是唯一的。如果本方具有否决权，但要通过某项议案时可以与其他任何一个投资方结盟，即组合不唯一，则仅是重大影响。

提问人：zhs7403 时间：2015-04-08 22:38:07
陈老师， 40 号没有记得有这个内容？您的含义是共同控制的对象是固定的投资方，如果不固定则为重大影响，似乎 40 没有类似描述

回答人：chenyiwei
第六条：如果所有参与方或一组参与方必须一致行动才能决定某项安排的相关活动，则称所有参与方或一组参与方集体控制该安排。
这个问题在应用指南中有进一步表述。

提问人：zengfengxia 时间：2015-08-11 16:36:04
如果企业作为股东之一，既无法与其他股东形成唯一的共同控制组合，也无法与其他股东形成任意的控制组合，也就是说，持股比例不大，虽然可能拥有董事会席位，但任何情况下都无法联合其他股东否决公司决议，这种情况下，能否认定其对被投资企业无重大影响？

回答人：chenyiwei
可能没有重大影响。可参考《瑞华研究 2010 ～ 2014 汇编》之“问题3-1-36（对持股比例不到20%，但派一名董事的参股公司能否按权益法核算）”。

提问人：芳草凄 1991 时间：2017-04-01 16:51:29
请教陈版，A出资设立全资子公司B、C、D，B出资设立E，E通过非货币性交换取得D公司20%股权，此时D、E是联营企业吗？ 此时，B、C、D、E如果用合营企业或者联营企业称呼的话应该怎么称呼？

回答人：chenyiwei
因为股东之间的关联方关系，E很可能对D没有重大影响，作为金融资产核算可能性相对较大。BCDE还是同受一方控制的企业。

提问人：呼叫帮助 时间：2017-04-04 18:32:29
同受一方控制是指母公司吗？但不一定是最终控制方？理解对吗？

回答人：chenyiwei
同受一方控制，一般是指同受一个最终控制方最终控制，但直接母公司可能不是同一个。

提问人：youinme 时间：2017-08-02 10:20:17
陈版，针对您这个回答我想问一下，那除了各持50%，或者有协议约定，还有什么情况可以达到您说的这种情况呢？比如有 4 家股东，每家持25%，那么这种属于合营么？如果不属于合营那么如何才属于合营？

回答人：chenyiwei
合营的判断关键是“相同多方在一致的基础上共同作出决策”，即作为一个整体具有对被投资方控制权和集体决策这两点。